---
title: "Cristiano career goals"
output: 
  html_document:
    code_folding: "hide"
    number_sections: TRUE
---

```{r setup, include=FALSE}
knitr::opts_chunk$set(echo = TRUE)
library(ggplot2)
library(dplyr)
data = read.csv("goals.csv", sep = ";")
original = data;
```

# Introduction

pour le projet de Data Vizualisation, nous avons choisis comme jeu de données les buts marquées par Cristiano Ronaldo pendant sa carrière.

## Source

pour obtenir ces statistiques, on a extrait ces données du [ce site](https://www.transfermarkt.com/cristiano-ronaldo/alletore/spieler/8198/saison//verein/0/liga/0/wettbewerb//pos/0/trainer_id/0/minute/0/torart/0)
le script python qui fait l'extraction se trouve dans le notebook [scrapGoals.ipynb](#) et le dataset resultant est [goals.csv](#)

## Description 

ce dataset contient cinq colonnes, ces colonnes sont:

* la competition

* l'équipe de Cristiano

* l'équipe adversaire

* à domicile ou à l'éxterieur

* le nombre des buts marquées dans le match.

voici l'apercu du jeu de données :
```{r echo=FALSE}
library(DT)
datatable(data, rownames = TRUE, filter="top", options=list(pageLength = 5, scrollX=T))
```

# Nombre de buts par equipe
```{r fig.height = 30, message=FALSE, warning=FALSE}
library(plotly)
data<-data%>%
  group_by(against)%>%
  summarise( ng = sum(number.of.goals), a = sum(home.away=="A"), h = sum(home.away=="H") )
data<-data[order(data$ng, decreasing = FALSE), c(1,2,3,4)]
p<-data%>%
  mutate(against = factor(against, against))%>%
  ggplot(aes(x = against, y = ng, text=paste("home:",h,"\naway:",a,"\n#goals:",ng), sort = FALSE))+
    xlab("Adversaire")+
    ylab("nombre des buts")+
    geom_segment( xend=1:nrow(data),  yend =1:nrow(data)*0)+
    geom_point()+
    coord_flip()
ggplotly(p, tooltip = "text")
```

# Nombre des buts par competition

```{r message=FALSE, warning=FALSE}
library(treemap)
library(d3treeR)
data <- original
p<- data%>%
  group_by(compitition, for.)%>%
  summarise(goals = sum(number.of.goals))%>%
  treemap(index =c("compitition", "for."),
          vSize = "goals", type = "index", draw = FALSE);
d3tree3(p, rootname = "Goals per compitition & team")
```
